【裁判字號】    90,交上易,1630
【裁判日期】    901126
【裁判案由】    過失傷害
【裁判全文】
臺灣高等法院臺南分院刑事判決        九十年度交上易字第一六三號  Ａ
      上  訴  人
      即  被  告  乙  ○  ○
右上訴人因過失傷害案件，不服臺灣臺南地方法院九十年度交易字第九八號中華民國
九十年九月十一日第一審判決（起訴案號：臺灣臺南地方法院檢察署九十年度偵字第
一七八五號），提起上訴，本院判決如左：
      主      文
上訴駁回。
      事      實
一、乙○○於民國八十九年十二月十二日上午七時十分時許，駕駛車牌號碼ＴＬ─一
    一一八號自用小客車，沿台南市○○路由東向西方向行駛，途經台南市○○路一
    五八巷口前之慢車道，為進入附近超商購物，即於「慢車道臨時停車」，待購物
    後即自該慢車道起駛，並擬左轉入國民路一六五巷口時，本應注意起步前應顯示
    方向燈，注意前後左右有無障礙或車輛行人，並應讓行進中之車輛行人優先通行
    ，且四車道以上或同向二車道道路，欲左轉彎時，應距交岔路路口三十公尺前換
    入內側車道或左轉車道，而依當時情形，又無不能注意之情事，竟疏於注意，貿
    然起駛，並於「慢車道上左轉」，致其左側前車門處撞及沿同向國民路內側快車
    道行駛由甲○○騎乘車牌號碼ＹＬＰ─七一六號之重型機車車頭，甲○○隨即人
    車倒地，使甲○○受有腰部挫傷、兩膝挫傷及擦傷等傷害。
二、案經告訴人甲○○訴由台南市警察局第六分局報請台灣台南地方法院檢察署偵查
    起訴。
      理      由
一、訊據上訴人即被告乙○○固坦承於右揭時、地，駕駛自用小客車撞及甲○○騎乘
    機車，致甲○○受有傷害之事實，惟矢口否認有何過失傷害犯行，辯稱：伊在慢
    車道轉彎有錯，但伊車頭已過了安全島，「是甲○○騎機車在內側快車道」，才
    過來相撞云云。
二、然查：
（一）右揭犯罪事實，業據告訴人甲○○於警訊時及偵審中時指訴綦詳，並有道路交
      通事故調查報告表一紙、現場及車損照片七張、台南市立醫院診斷證明書一紙
      、該院九十年六月十九日（九０）南市醫字第三七二號函附卷可參。
（二）次查，依被告所駕自用小客車係「左側前車門」處與告訴人甲○○騎乘機車車
      頭相撞及，而依被告之自用小客車左前車門凹陷、左側前車門玻璃破裂，及告
      訴人機車前擋板裂損之毀損狀況，參酌肇事現場並未留有自用小客車之煞車痕
      或機車之刮地觀之，告訴人機車倒地位置附近，應係二車撞擊位置，即內側快
      車道之延伸處。
（三）惟按起步前應顯示方向燈，注意前後左右有無障礙或車輛行人，並應讓行進中
      之車輛行人優先通行，且四車道以上或同向二車道道路，欲左轉彎時，應距交
      岔路路口三十公尺前換入內側車道或左轉車道，道路交通安全規則第八十九條
      第一項第六款、第一百零二條第一項第五款定有明文。本件被告乙○○於上開
      時、地，駕駛車輛理應注意前述規定，而當時客觀上亦無不能注意之情事，其
      竟疏於注意貿然起駛，並自慢車道左轉，致撞及騎乘機車直行之甲○○，是被
      告之駕駛行為，顯有過失。況本件經送台灣省台南區行車事故鑑定委員會、臺
      灣省車輛行車事故覆議鑑定委員會鑑定，亦均持相同見解，復有上二鑑定委員
      會九十年四月二十日南鑑字第九００三九０號函及鑑定意見書、九十年七月三
      十日府覆議字第九Ｏ一二九０號函在卷可參。
（四）再者，本件告訴人甲○○因此次車禍，而受有如事實欄所載之傷害，故被告之
      過失駕車行為，與告訴人所受之傷害間，復具有相當因果關係，亦屬顯然，本
      件事證明確，被告過失傷害犯行，堪予認定。
三、核被告乙○○所為，係犯刑法第二百八十四條第一項前段之普通過失傷害罪。原
    審法院因認被告犯行事證明確，適用刑法第二百八十四條第一項前段、第四十一
    條第一項前段，罰金罰鍰提高標準條例第一條前段，第二條之規定，並審酌被告
    之生活狀況、品行、智識程度、犯罪所生之危險或損害、過失程度，告訴人所受
    之傷害尚屬輕微等一切情狀，量處拘役肆拾日，並諭知易科罰金之折算標準。認
    事用法並無不當、量刑亦甚妥適，被告否認過失犯行，指摘原判決不當提起上訴
    ，核無理由，應予駁回。
據上論結，應依刑事訴訟法第三百六十八條，判決如主文。
本案經檢察官王碧霞到庭執行職務。
中    華    民    國      九十      年      十一      月      二十六    日
                                  臺灣高等法院臺南分院刑事第四庭
                                      審判長法官  陳    義    仲
                                            法官  徐    財    福
                                            法官  宋    明    蒼
右正本證明與原本無異。
不得上訴。
                                      法院書記官  余    素    美
中    華    民    國      九十      年      十一      月      二十八    日
附錄本案論罪科刑法條全文：
刑法第二百八十四條第一項前段：
因過失傷害人者，處六月以下有期徒刑、拘役或五百元以下罰金。


司法院資訊處製作；財團法人民間司法改革基金會備份。
